# 对赌中被投资企业奖励事宜

提问人：jeffwenc 时间：2018-06-01 15:30:26
陈版你好，想请你解惑一下。谢谢 如目标公司 2018 年、 2019 年累计实际净利润高于 20000 万元，乙方同意目标公司给予原股东甲方（或目标公司的经营管理团队）一定比例的业绩奖励，业绩奖励按超过累计净利润 20000 万元部分的百分之三十（30%）的比例计算（含税），业绩奖励的具体发放时间由目标公司另行决定
如果这样约定，那么上市公司合并报表，还有目标公司报表要怎样处理，我个人想上市公司合并报表不做会计处理，目标公司每年根据预测情况进行职工薪酬的预提，不知是否合适？

回答人：chenyiwei
这个问题首先要明确该业绩奖励的性质是或有对价还是职工薪酬。此类问题在本版面上讨论过很多，证监会在《 2013 年上市公司年报会计监管报告》中也有专门说明，请注意参考。请参考：《瑞华研究 2010 ～ 2016 汇编》之“问题3-2-79（上市公司收购资产时向原股东支付超额利润奖励应作为或有对价还是职工薪酬的性质判断）”、“问题3-2-80（公司收购协议中规定的对价调整（奖励或补偿）
方案对本次合并商誉确定的影响）”。 但不管如何，不可能出现子公司层面需进行会计处理而上市公司合并报表层面无需进行会计处理的情况。